臺灣高等法院高雄分院刑事判決　　　　100年度上易字第340號
上　訴　人　臺灣屏東地方法院檢察署檢察官
被　　　告　洪仁忠
被　　　告　洪千淯
上列上訴人因被告等妨害家庭案件，不服臺灣屏東地方法院100
年度易字第26號中華民國100年2月24日第一審判決（起訴案號：
臺灣屏東地方法院檢察署99年度偵字第5918號），提起上訴，本
院判決如下：
     主  文
原判決撤銷。
洪仁忠犯通姦罪，共貳罪，各處有期徒刑貳月，如易科罰金，均
以新台幣壹仟元折算壹日。應執行有期徒刑月，如易科罰金，
以新台幣壹仟元折算壹日。
洪千淯犯相姦罪，並貳罪，各處有期徒刑貳月，如易科罰金，均
以新台幣壹仟元折算壹日。應執行有期徒刑月，如易科罰金，
以新台幣壹仟元折算壹日。緩刑貳年。
     事  實
一、洪仁忠前係邱婉琪之夫（業於民國98年11月2 日經判決離婚
    ），為有配偶之人，洪千淯明知洪仁忠為有配偶之人。詎洪
    仁忠、洪千淯二人竟分別基於通姦、相姦之犯意，於(一)97年
    12月初某日，在高雄市○○區○○路559 號之租屋處，發生
    性行為1 次，(二)又另行起意，於98年2 月間某日，在上開租
    屋處，發生性行為1 次。洪千淯因而於98年12月13日在高雄
    市小港醫院產下一子洪○宇（真實姓名年籍詳卷），嗣因邱
    婉琪於99年1 月5 日透過網際網路瀏覽發現洪仁忠申設於無
    名小站部落格網頁中，張貼標題為「ㄊ是我兒子」之洪○宇
    照片而查知上情。
二、案經邱婉琪訴請臺灣屏東地方法院檢察署檢察官偵查起訴。
     理  由
一、被告洪仁忠未於本院審理時到庭，惟查上開事實，業據被告
    洪仁忠於警詢、偵查中及原審審理時，被告邱婉琪於警詢、
    偵查中、原審及本院審理時分別供承不諱，並有告訴人邱婉
    琪於警詢及偵查中之指述，以及被告洪仁忠之全戶戶籍資料
    查詢結果、被告洪千淯病歷資料及被告2 人之子出生證明書
    影本、照片6 張、無名小站網頁列印畫面影印2 紙等在卷可
    佐。足見被告等之自白與事實相符，自得採為認定被告犯罪
    之證據。綜上所述，本件事證明確，被告等之犯行，均堪認
    定。
二、核被告洪仁忠所為，係犯刑法第239 條前段之通姦罪；被告
    洪千淯係犯刑法第239 條後段之相姦罪。被告洪仁忠、被告
    洪千淯先後2 次通姦、相姦之犯行，均犯意各別，行為互殊
    ，應予分論併罰。原審予以被告等論科，固非無見，惟查被
    告等所犯各2 次之犯行，因犯意各別，應依數罪併罰之例論
    處，而原判決論以包括之通姦、相姦一罪，自有未合。公訴
    人上訴意旨，指摘原判決量刑過輕不當，固無足取，然原判
    決既有上述可議，自應由本院將原判決撤銷改判。爰審酌被
    告洪仁忠明知其自身為有配偶之人，仍與他人通姦，有違夫
    妻間之忠誠義務；被告洪千淯無端介入告訴人之婚姻，破壞
    告訴人家庭和諧，渠等所為均不可取，並兼衡渠等犯後均坦
    承犯行，態度尚可等一切情狀，分別量處如主文第2 項所示
    之刑，並定其應執行刑如主文第2 項所示，並諭知如易科罰
    金，均以新台幣1千元折算1日，以資懲儆。
三、查被告洪千淯前未曾因故意犯罪，而受有期徒刑以上刑之宣
    告，有台灣高等法院被告前案紀錄表在卷可稽。茲因一時失
    慮，觸犯刑章，所犯情節非重，而其目前已不與洪仁忠在一
    起，且須獨力扶養幼兒，業據其供明在卷。經此偵審程序及
    科刑教訓，當知所警惕，應無再犯之虞，本院因認其所受刑
    之宣告，以暫不執行為適當，併宣告緩刑2年，以啟自新。
四、被告洪仁忠經合法傳喚，無正當理由不到庭，爰不待其陳述
    逕行判決。
據上論斷，應依刑事訴訟法第369 條第1 項前段、第364 條、第
371 條、第299 條第1 項前段，刑法第239 條、第51條第5 款、
第41條第1 項前段、第74條第1 項第1 款，刑法施行法第1 條之
1 ，判決如主文。
本案經檢察官蔡國禎到庭執行職務。
中    華    民    國   100    年    5     月    26    日
                  刑事第七庭    審判長法  官  莊飛宗
                                      法  官  蔡廣昇
                                      法  官  謝宏宗
以上正本證明與原本無異。
本件判決不得上訴。
中    華    民    國   100    年    5     月    27    日
                                      書記官  蘇恒仁
附錄本判決論罪科刑法條：
中華民國刑法第239條
（通姦罪）
有配偶而與人通姦者，處 1 年以下有期徒刑。其相姦者亦同。